臺灣新北地方法院板橋簡易庭小額民事判決
111年度板小字第788號
原      告  明台產物保險股份有限公司

法定代理人  長瀬耕一
訴訟代理人  潘素珍  
            陳國政  
被      告  游東樹  
訴訟代理人  戴嘉志律師
上列當事人間請求侵權行為損害賠償（交通）事件，於中華民國
111年9月30日言詞辯論終結，本院判決如下：
    主 文
一、被告應給付原告新臺幣19,359元，及自民國111年3月18日起
    至清償日止，按年息5%計算之利息。
二、原告其餘之訴駁回。
三、訴訟費用新臺幣1,000元，由被告負擔新臺幣970元，餘由原
    告負擔。
四、本判決主文第一項部分得假執行。
五、原告其餘假執行之聲請駁回。
    理由要領
一、兩造不爭執事項:
㈠、原告保車(紅色車輛，車牌號碼000-0000，下稱本件A車)停放
    之後面有一根電線桿，該電線桿後面有一輛機車。
㈡、被告於民國110年2月10日17時58分許，駕駛車輛(下稱本件B
    車)行經本件A車旁之狀況，如附表一所示的勘驗筆錄所載。
二、本院的判斷:
㈠、本件A車之車損應可認係被告駕駛本件B車行經本件A車旁後所
    導致，說明如下:
１、本件被告不否認本件B車行經本件A車旁時有碰撞到本件B車後
    的機車(本院卷第28頁)，而經本院勘驗監視器錄影畫面後，
    可查知本件B車行經本件A車旁時，本件A車有所震動，且有
    巨大的聲響「碰」的一聲，隨後有民眾出來移動停放於本件
    A車後的機車，故可以推論本次事故應該係本件B車行經本件
    A車附近後，碰撞到本件A車後方的機車，該機車因而倒下撞
    到本件A車，發出碰撞聲響，並且使本件A車後方受損，此情
    亦與本件A車的車損部位相合，原告之主張，並非無稽。
２、被告雖辯稱其有碰到本件A車後方的機車，但該機車與本件A
    車中間尚有一根電線桿，衡情該機車不會碰撞到本件A車等
    語(本院卷第128頁)，然經本院勘驗監視器畫面後，該電線
    桿偏細，故機車倒下後，仍有相當機會碰到本件A車，況若
    本件事故真如被告所辯即該機車根本沒有碰到本件A車，則
    為何監視器畫面內容中，本件A車會有所晃動?又為何有巨大
    的聲響「碰」的一聲?本院認為被告之辯稱與客觀證據不符
    ，難逕予採信。
３、綜上，本件A車的車損係被告駕駛本件B車行經本件A車旁所導
    致，被告應負損害賠償責任。
㈡、原告得向被告請求之金額為19,359元:
１、按物被毀損時，被害人除得依民法第196條請求賠償外，並不
    排除民法第213條至第215條之適用。依民法第196條請求賠
    償物被毀損所減少之價額，得以修復費用為估定之標準，但
    以必要者為限（例如：修理材料以新品換舊品，應予折舊）
    。被害人如能證明其物因毀損所減少之價額，超過必要之修
    復費用時，就其差額，仍得請求賠償【最高法院77年度第9
    次民事庭會議決議㈠可資參照】。    
２、本件A車所需要的修復費用為新臺幣(下同)19,968元，其中6,
    600元為零件費用，而修復費用之零件係以新品更換舊品，
    則應扣除折舊後計算其損害。復本件並無證據顯示本件A車
    係運輸業用之車輛，而依行政院財政部發布之「固定資產耐
    用年數表」規定，本件A車(自用小客貨)的耐用年數為5年，
    並依同部訂定之「固定資產折舊率表」規定，耐用年數5年
    依定率遞減法之折舊率為千分之369。又本件A車實際使用年
    數約為3月(本件A車出廠年月為109年11月，而本件事故發生
    在110年2月)，故原告就零件部分得請求之金額應以5,991元
    為限（計算式詳見附表二），此即為原告得請求賠償之車輛
    維修費用。
３、又烤漆工資費用與鈑金工資費用並無折舊問題，故原告可得
    請求之賠償金額為19,359元(計算式:鈑金工資6,240元+烤漆
    工資費用7,128元+折舊後之零件費用5,991元)。
中　　華　　民　　國　　111 　年　　10　　月　　11　　日
    　　　　　　　　　　　臺灣新北地方法院板橋簡易庭
                              法  官  沈易
以上正本係照原本作成。
如不服本判決，應於送達後20日內，向本庭（新北市○○區○○
路○段00巷0號）提出上訴狀並表明上訴理由，如於本判決宣示
後送達前提起上訴者，應於判決送達後20日內補提上訴理由書（
須附繕本）。如委任律師提起上訴者，應一併繳納上訴審裁判費
。
中　　華　　民　　國　　111 　年　　10　　月　　12　　日
                              書記官  劉美蘭


附表一(勘驗筆錄；檔名:11002DZ0000000_00000000000000000)
編號 影像時間 影像內容 1 00:01:52- 00:01:56 一、本件A車停放在畫面右側。 二、被告駕駛的本件B車開始直行行駛(影像畫面是從畫面上方往下方移動)。 三、本件A車後面有一根電線桿，並非有黃黑色相間圖案的粗電線桿，而是偏細的電線桿。 2 00:01:57- 00:02:30 被告駕駛本件B車行經本件A車旁時，未看到有機車倒地之畫面，但有聽到巨大聲響碰的一聲，且本件A車有些為震動。被告駕駛本件B車逕行駛離現場。 3 00:02:30- 00:02:59 有民眾出來移動機車，位置在本件A車的電線桿後面。 




附表二(零件折舊後費用計算式)
依行政院所頒固定資產耐用年數表及固定資產折舊率之規定，【非運輸業用客車、貨車】之耐用年數為5年，依定率遞減法每年折舊1000分之369，另依營利事業所得稅查核準則第95條第6項規定「 固定資產提列折舊採用定率遞減法者，以1 年為計算單位，其使用期間未滿1 年者，按實際使用之月數相當於全年之比例計算之，不滿1月者，以1月計」，上開【非運輸業用客車、貨車】自出廠日109年11月，迄本件車禍發生時即110年2月，已使用約3月，則零件扣除折舊後之修復費用估定為5,991元。 ----- 折舊時間           金額 第1年折舊值        6,600×0.369×(3/12)=609 第1年折舊後價值    6,600-609=5,991